【裁判字號】    95,訴,2917
【裁判日期】    951031
【裁判案由】    毒品危害防制條例
【裁判全文】
臺灣板橋地方法院刑事判決              95年度訴字第2917號
公  訴  人  臺灣板橋地方法院檢察署檢察官
被      告  甲○○
上列被告因違反毒品危害防制條例案件，經檢察官提起公訴（95
年度毒偵字第5111號）暨同署檢察官移送併案（95年度毒偵字第
5837號），嗣因被告於本院準備程序中就被訴事實暨併案事實均
為有罪之陳述，本院告知被告簡式審判程序之旨，並聽取當事人
之意見後，由本院合議庭裁定改由受命法官獨任依簡式審判程序
進行，判決如下：
    主  文
甲○○施用第一級毒品，處有期徒刑捌月，扣案之第一級毒品海
洛因貳包（淨重合計零點柒公克）沒收銷燬，上開毒品之之外
包裝、及扣案注射針筒貳支，均沒收之。
    事  實
一、甲○○前於民國91年間，因施用毒品案件，經本院以91年度
    毒聲字第2828號裁定送觀察、勒戒後，認無繼續施用毒品傾
    向，於91年9 月13日執行完畢釋放出所，由臺灣板橋地方法
    院檢察署檢察官於91年9 月20日以91年度毒偵字第3181號為
    不起訴處分確定；又於92年間，因施用毒品案件，經本院以
    92年度毒聲字第2712號裁定送觀察、勒戒，認有繼續施用毒
    品傾向，而經本院以92年度毒聲字第2967號裁定送戒治處所
    施以強制戒治，嗣於93年1 月9 日因毒品危害防制條例修正
    停止強制戒治出所，經本院於93年4 月16日以92年度訴字第
    2349號判處有期徒刑7 月確定，並於94年7 月18日縮刑期滿
    執行完畢。詎猶不知悔改，復自95年7 月18日17時許起至同
    年8 月16日晚間某時止，接續在臺北縣三重市三重高中附近
    及同縣市○○○路堤防處，以將第一級毒品海洛因摻水混合
    後置入針筒注射靜脈方式，施用第一級毒品海洛因多次。嗣
    (一)於同年月19日凌晨0 時30分許，在臺北縣蘆洲市○○路與
    環堤大道旁為警查獲，並扣得甲○○與其友人黃李桐（由檢
    察官另案偵辦）合資購買之海洛因1 包（淨重0.2 公克）及
    注射針筒2 支；(二)復於同年月16時10分許，在臺北縣五股鄉
    ○○路○ 段114 號前為警查獲，並扣得海洛因1 包（淨重0.
    17公克）。
二、案經臺北縣政府警察局蘆洲分局報告臺灣板橋地方法院檢察
    署檢察官偵查起訴暨同署檢察官移送併案。
    理  由
壹、程序方面：
    查本件被告甲○○所犯並非死刑、無期徒刑、最輕本刑為三
    年以上有徒刑之罪或高等法院管轄第一審案件，而其於準備
    程序進行中，被告先就被訴事實暨併案事實均為有罪之陳述
    ，經法官告知簡式審判程序之旨，並聽取公訴人及被告之意
    見後，本院認適宜改依簡式審判程序進行，爰依刑事訴訟法
    第273 條之1 第1 項、第284 條之1 規定，由本院合議庭以
    裁定由受命法官獨任進行簡式審判程序，合先敘明。
貳、實體方面：
一、上揭事實，業據被告甲○○於本院審理時坦承不諱，復有搜
    索扣押筆錄暨扣押物品目錄表共2 份、查獲現場照片三幀存
    卷可稽，及海洛因共2 包、注射針筒2 支扣案可資佐證。又
    被告二次為警查獲時所採其尿液送驗結果，係圴呈嗎啡陽性
    反應，此有臺北縣政府警察局蘆洲分局偵辦毒品案件尿液代
    號對照表（代碼編號：0000000000）、臺北縣政府警察局三
    重分局查獲毒品案件移送者姓名代碼對照表（編號代碼：00
    00000000）各1 紙、台灣檢驗科技股份有限公司分別於95年
    8 月3 日、同年9 月1 日出具之濫用藥物檢驗報告（報告編
    號為：CH/2006/71029 、CH/2006/80971） 共2 份在卷可稽
    。而二次為警查獲扣案之海洛因2 共包，經送法務部調查局
    鑑驗結果，各淨重0.2 公克（空包裝重0.17公克）、0.17公
    克（空包裝重0.3 公克），均含第一級毒品海洛因成分，有
    該局95年8 月8 日調科壹字第060012310 號鑑定書、95年9
    月10日調科壹字第09523013730 號鑑定書各1 份存卷可憑。
    被告自白有上開補強證據可佐，足堪採信。又查，被告前於
    91年間，因施用毒品案件，經本院以91年度毒聲字第2828號
    裁定送觀察、勒戒後，認無繼續施用毒品傾向，於91年9 月
    13日執行完畢釋放出所，由臺灣板橋地方法院檢察署檢察官
    於91年9 月20日以91年度毒偵字第3181號為不起訴處分確定
    ，此有臺灣高等法院被告前案紀錄表在卷可稽。綜上所述，
    足認被告前經觀察勒戒執行完畢釋放後，五年內再犯本件施
    用第一級毒品犯行。本案事證明確，被告犯行堪以認定，應
    依法論科。
二、查海洛因屬於毒品危害防制條例第2 條第2 項第1 款所規定
    之第一級毒品，核被告所為，係犯毒品危害防制條例第10條
    第1 項之施用第一級毒品罪。被告施用前後持有第一級毒品
    之低度行為，為進而施用之高度行為所吸收，不另論罪。被
    告於短時間內多次施用海洛因之犯行，係基於施用毒品之慣
    常習性反覆所為，為接續犯，成立單一罪名。至起訴意旨雖
    僅論及被告於95年7 月18日17時許之施用第一級毒品犯行，
    惟其餘前開論罪之施用毒品行為，既係被告接續施用，與起
    訴事實屬事實上一罪之關係，為起訴效力所及，並經臺灣板
    橋地方法院檢察署檢察官（95年度毒偵字第5837號）移送本
    院併案審理，本院自得擴張併予審究。審酌被告被告前曾犯
    施用毒品，業經觀察勒戒執行完畢，竟再為本件施用毒品犯
    行，顯見其不思悔改，自制力亦顯不佳；惟另考量被告於犯
    後已坦承犯行，而其施用毒品行為於本質上係屬自我戕害行
    為，反社會性之程度應屬較低等一切情狀，量處如主文所示
    之刑，以資懲儆。又扣案之海洛因共2 包（淨重合計0.37公
    克），既屬當場查獲之第一級毒品，爰依毒品危害防制條例
    第18條第1 項前段規定，宣告沒收銷燬之。至該海洛因2 包
    之外包裝，係用於包裹毒品，防其裸露、潮濕，便於攜帶施
    用，係預備供被告施用毒品所用之物，且係被告所有，及扣
    案之針筒2 支，亦係預備供被告施用毒品所用之物，且係被
    告與其友人黃李桐共同所有，此據被告於本院審理時供明在
    卷，爰依刑法第38條第1 項第2 款規定，均併予宣告沒收。
據上論斷，應依刑事訴訟法第273 條之1 第1 項、第299 條第1
項前段，毒品危害防制條例第10條第1 項、第18條第1 項前段，
刑法第11條前段、第38條第1 項第2 款，判決如主文。
本案經檢察官鄧媛到庭執行職務。
中    華    民    國    95    年    10    月    31    日
                  刑事第十二庭法  官  林淑婷
以上判決正本證明與原本無異。
如不服本判決，應於送達後十日內，向本院提出上訴狀。
                              書記官  廖貞音
中    華    民    國    95    年    10    月    31    日
附錄本案論罪科刑法條全文：
毒品危害防制條例第十條
施用第一級毒品者，處六月以上五年以下有期徒刑。
施用第二級毒品者，處三年以下有期徒刑。


司法院資訊處製作；財團法人民間司法改革基金會備份。
